

PROFIEL

Ik ben een spontane en gedreven Food & Business student met een grote interesse in e-commerce, sales, de customer journey en marketing. Mijn naam is lk kom oorspronkelijk on Amerstoort maar woon nu in Bemmel. Na International Business College gedaan te hebben op het Overbetuwe College in Bemmel ben ik de uitdaging aangegaan om Food & Business te studeren. Deze opleiding is de perfecte combinatie tussen productontwikkeling, business en quality management. Ik heb uiteindelijk gekozen om mij te specialiseren in de business.

CONTACT



E-MAIL:

HOBBIES

Tafeltennis Reizen Squash Fotograferen



OPLEIDING

Hogeschool Arnhem en Nijmegen

2017 - heden

Food & Business op de HAN in Nijmegen. Propedeuse behaald.

OBC Bemmel

2011 - 2017

HAVO (E/M-profiel) International Business College op het Overbetuwe College in Bemmel.

WERKERVARING

SNP Natuurreizen – Webdesigner

2017 - 2017

Gewerkt aan de opmaak en inhoud van de website van SNP Natuurreizen.

Op Pad - Webdesigner

2019 - 2019

Meegeholpen aan de oppad.nl website zodat deze live kon gaan.

SNP Natuurreizen – Medewerker productmarketing

2019 - 2020

CO2-uitstoot berekenen van alle reizen die aangeboden worden en op de website zetten.

Teleperformance – Callagent GGD

2020 - 2020

Afspraken inplannen voor covid-19 testen en doorgeven negatieve testuitslagen.

Meewerkstage – KNPNT

2021-2021

Meewerkstage bij KNPNT, waarbij ik hulp gaf aan het project 'De Groene Zwerm', een logistiek platform waarbij vracht gedeeld wordt. Afgerond met een 9,1.

Afstudeerstage – Onprove (momenteel werkzaam)

Omzetten van trainingen en cursussen naar abonnementsvorm.

VAARDIGHEDEN

